臺灣彰化地方法院刑事判決　　　　　　　94年度訴字第1844號
公　訴　人　臺灣彰化地方法院檢察署檢察官
被　　　告　甲○○
　　　　　　　　　　（另案
上列被告因違反毒品危害防制條例案件，經檢察官提起公訴（94
年度毒偵字第3980號），本院合議庭裁定由受命法官獨任進行簡
式審判程序判決如下：
    主  文
甲○○連續施用第一級毒品，累犯，處有期徒刑玖月，扣案之削
尖吸管肆支沒收；又連續施用第二級毒品，累犯，處有期徒刑伍
月，扣案之吸食器壹組、玻璃球管壹支均沒收。應執行有期徒刑
壹年壹月，扣案之削尖吸管肆支、吸食器壹組、玻璃球管壹支均
沒收。
    事實及理由
一犯罪事實：
  (一)甲○○曾因施用毒品案件，經本院以91年度毒聲字第2439號
    裁定送勒戒處所觀察、勒戒後，認有繼續施用毒品之傾向，
    由本院以91年度毒聲字第2707號裁定令入戒治處所強制戒治
    1年，至民國92年10月31日執行完畢釋放，並由本院以91年
    度訴字第1377號判決處有期徒刑1年6月確定，於94年4月10
    日執行完畢。詎甲○○於前開強制戒治執行完畢釋放後5年
    內，仍不知悔改，復基於概括犯意，自94年5月底某日起至
    94年8月4日上午某時止，在彰化縣田尾鄉南曾村福德巷162
    弄26號住處等地連續施用第1級毒品海洛因多次；甲○○並
    另行起意，亦基於概括犯意，自94年5月底某日起至94年8月
    4日上午某時止，在上址連續施用第2級毒品甲基安非他命多
    次。嗣於94年8月4日上午11時許，經警持搜索票至上址執行
    搜索查獲，並扣得其所有供施用第1級毒品海洛因之削尖吸
    管4支、供施用第2級毒品甲基安非他命之吸食器1組、玻璃
    球管1支。
  (二)案經彰化縣警察局移送臺灣彰化地方法院檢察署檢察官偵查
    起訴。
二證據：
  (一)被告甲○○於本院坦承不諱之自白（本院卷第21頁）。
  (二)扣案之削尖吸管4支、吸食器1組、玻璃球管1支（本院卷第
    17頁）。
  (三)卷附之搜索票、搜索扣押筆錄、彰化縣衛生局煙毒尿液檢驗
    成績書、詮昕科技股份有限公司濫用藥物尿液檢驗報告（按
    海洛因於人體會代謝成嗎啡，因此涉嫌施用海洛因者，係檢
    驗其尿液中之嗎啡反應）、代號與真實姓名對照認證單（警
    卷第13至17、22頁，偵查卷第22、26頁）。
三按海洛因、甲基安非他命分屬毒品危害防制條例第2條第2項第
  1款所定之第1級毒品及同條項第2款經主管機關公告所定相類
  於安非他命之第2級毒品，被告施用第1級毒品海洛因多次，核
  其所為，均係犯該條例第10條第1項之罪，被告施用第2級毒品
  甲基安非他命多次，核其所為，則均係犯該條例第10條第2項
  之罪。被告施用毒品前持有毒品之低度行為，應為施用毒品之
  高度行為所吸收，不另論罪。被告先後多次施用第1級、第2級
  毒品行為，均時間緊接、犯罪構成要件相同，顯係基於概括犯
  意為之，皆應依刑法第56條連續犯規定論以一罪，並分別加重
  其刑。被告所犯上開二罪，犯意各別，行為不同，罪名互異，
  應分論併罰。查被告曾因施用毒品案件，經本院以91年度訴字
  第1377號判決處有期徒刑1年6月確定，於94年4月10日執行完
  畢，此有臺灣高等法院被告全國前案紀錄表可按（本院卷第9
  頁），其受有期徒刑之執行完畢，5年內再犯有期徒刑以上之
  罪，為累犯，上開二罪應依刑法第47條規定分別遞加重其刑。
  公訴人雖僅就被告於94年8月4日驗尿前某時分別施用第1級毒
  品海洛因、第2級毒品甲基安非他命各1次之犯行提起公訴，然
  檢察官就犯罪事實之一部提起公訴者，其效力及於全部，此為
  刑事訴訟法第267條所明定，被告其餘連續施用第1級毒品海洛
  因多次及連續施用第2級毒品甲基安非他命多次犯行，與前揭
  論罪科刑之業經起訴部分，有連續犯關係，已如前述，本院自
  應就屬於裁判上一罪之其餘連續施用第1級毒品多次、連續施
  用第2級毒品多次部分一併加以裁判。爰審酌被告素行欠佳，
  前曾施用毒品，未思悔改，缺乏禁絕毒害決心，惟所犯係戕害
  自身健康，尚未危害他人，於本院審理中坦承犯行，態度良好
  及其他一切情狀，分別量處如主文所示之刑，並定其應執行刑
  ，以資懲儆。扣案之削尖吸管4支、吸食器1組、玻璃球管1支
  均為被告所有，削尖吸管係供施用第1級毒品海洛因所用之物
  ，吸食器、玻璃球管係供施用第2級毒品甲基安非他命所用之
  物，業據其供承在卷（本院卷第21頁），應依刑法第38條第1
  項第2款宣告沒收。
四如不服本判決，得於判決送達後10日內向本院提出上訴狀，上
  訴於上級法院（應附繕本，勿逕向上級法院提出上訴狀）。
據上論斷，應依刑事訴訟法第273條之1第1項、第299條第1項前
段，毒品危害防制條例第10條第1項、第2項，刑法第11條前段、
第56條、第47條、第51條第5款、第38條第1項第2款，判決如主
文。
本案經檢察官高如應到庭執行職務。
中　　華　　民　　國　　94　　年　　11　　月　　17　　日
                  刑事第二庭    法  官  廖政勝
以上正本證明與原本無異。
中　　華　　民　　國　　94　　年　　11　　月　　17　　日
                                書記官  陳錫威
附錄本案論罪科刑法條全文：
毒品危害防制條例第10條
施用第一級毒品者，處六月以上五年以下有期徒刑。
施用第二級毒品者，處三年以下有期徒刑。
